# 关于 PPP项目后续重置和大修支出的账务处理问题

提问人：wxl8076 时间：2021-12-15 09:32:51
陈版，您好，根据《企业会计准则解释第 14 号》9. 为使PPP项目资产保持一定的服务能力或在移交给政府方之前保持一定的使用状态，社会资本方根据 PPP 项目合同而提供的服务不构成单项履约义务的，应当将预计发生的支出，按照《企业会计准则第 13 号——或有事项》的规定进行会计处理。针对该项，企业往往会在转入商业运营期预计大修支出和重置支出等，针对该预计有下面疑问：
1 、因为不够成单独履约义务，所以不应确认无形资产-特许使用权，那么在商业运营期开始确认的预计负债，计入营业成本，原因是相关资产的损耗产生的维修费用和重置费用，在使用年限内摊销，是这个道理吧？
2 、因为后期设备大修，重置发生的费用，金额一般较大，使用期限较长（类似于企业自有固定资产资本化改造），这块也直接冲减预计负债吗？
有点不好理解

回答人：chenyiwei
可参考《PPP项目合同社会资本方会计处理应用案例——无形资产模式》中对“路面翻修义务”的处理。预计负债计提时计入营业成本，后续相应利息计入“财务费用——利息支出”。
后期设备大修，重置发生的费用，虽然金额一般较大，使用期限较长，但其作用都是维持现有的提供公共服务的能力，因此不能资本化而只能费用化。